# 求助陈版主， 3-1-35 合并层面净资产的份额的理解

提问人：liuweisheng 时间：2022-10-19 19:56:40
B 公司的净资产在 A 公司合并报表层面的账面价值（假设处置日为 2013 年 6 月底）为：-53,405.35 万元（ 2013 年末 B 公司账面净资产）＋171,912.30 万元＝118,506.95 万元。
这里计算B公司净资产为什么要加上对A的负债，负债不是净资产，而且在合并层面进行抵消。谢谢版主解惑。

回答人：chenyiwei
对于处置子公司的合并报表处理，首先是站在合并主体的角度，考虑在处置日前后的各项资产、负债增减变动情况。所减少的子公司资产、负债只是在合并报表层面体现的资产和负债。母子公司之间的内部往来在合并报表中已被抵销，并未在合并报表中体现为资产和负债，相应地，处置子公司导致的内部往来变动也就不会表现为合并报表中归属子公司的资产、负债的减少，但在合并报表中会新增加一项对该原子公司的应收款项（属于新金融资产的初始确认，金额为其于处置日的公允价值，接近于扣减坏账准备后的账面价值）。